【裁判字號】    97,訴,46
【裁判日期】    970306
【裁判案由】    毒品危害防制條例
【裁判全文】
臺灣桃園地方法院刑事判決                97年度訴字第46號
公  訴  人  臺灣桃園地方法院檢察署檢察官
被      告  甲○○
上列被告因違反毒品危害防制條例案件，經檢察官聲請簡易判決
處刑（96年度毒偵字5363號），經本院認有刑事訴訟法第451 條
之1 第4 項但書第4 款之情形，改行通常訴訟程序，被告於本院
準備程序進行中，就被訴事實為有罪之陳述，經本院告知簡式審
判程序意旨，並聽取公訴人及被告之意見後，本院合議庭裁定由
受命法官獨任依簡式審判程序審理，並判決如下：
    主  文
甲○○施用第一級毒品，累犯，處有期徒刑拾月。扣案之第一級
毒品海洛因壹包（毛重零點貳貳公克、驗餘毛重零點貳公克）沒
收銷燬之；注射針筒壹支沒收。
    事  實
一、甲○○前因施用毒品案件，經本院於民國92年4 月17日以92
    年度毒聲字第1193號裁定送觀察、勒戒後，因認有繼續施用
    毒品之傾向，經本院於92年5 月15日以92年度毒聲字第1493
    號裁定令入戒治處所施以強制戒治，嗣經臺灣桃園地方法院
    檢察署檢察官聲請經本院於92年10月7 日，以92年度毒聲字
    第3075號裁定停止戒治，所餘戒治期間付保護管束，並於92
    年10月28日出所，再經本院於93年4 月27日，以93年度毒聲
    字第478 號裁定撤銷停止戒治令入戒治處所施以強制戒治，
    於94年3 月7 日經戒治期滿執行完畢，並經臺灣桃園地方法
    院檢察署檢察官於94年4 月29日以94年度戒毒偵字第222 號
    為不起訴處分確定。其又曾於93年間因竊盜案件，經本院於
    93年6 月18日，以93年度桃簡字第642 號判決判處有期徒刑
    2 月，於93年8 月19日確定，並於94年5 月7 日縮刑期滿執
    行完畢；復於95年間，因違反毒品危害防制條例案件，經本
    院於95年9 月20日，以95年度訴字第1478號判決判處有期徒
    刑9 月，於95年10月30日確定，後經本院裁定減刑為有期徒
    刑4 月15日，並於96年7 月16日執行完畢。詎其仍未戒除毒
    癮，竟基於施用第一級毒品之犯意，於96年9 月27日上午8
    、9 時許，在其位於桃園縣八德市○○路○ 段756 號之住處
    ，以使用其所有之注射針筒注射之方式，施用第一級毒品海
    洛因1 次。嗣於96年9 月27日下午2 時30分許，在桃園縣八
    德市○○路○段685 巷與大興路口為警查獲，並扣得其所有
    之第一級毒品海洛因1 包（毛重0 ．22公克、驗餘毛重0 ．
    20公克），及其所有供（但非專供）其施用第一級毒品所用
    之注射針筒1 支。
二、案經桃園縣政府警察局八德分局報告臺灣桃園地方法院檢察
    署檢察官偵查後聲請以簡易判決處刑。
    理  由
一、按檢察官聲請以簡易判決處刑之案件，經法院認為有刑事訴
    訟法第451 條之1 第4 項但書之情形者，應適用通常程序審
    判之，同法第452 條定有明文，經查，本件被告甲○○被訴
    違反毒品危害防制條例一案，本院認檢察官之聲請有刑事訴
    訟法第451 條之1 第4 項但書第4 款所定之事由，不得以簡
    易判決處刑，爰依刑事訴訟法第452 條之規定，改用通常程
    序審判之。又按本件被告所犯係死刑、無期徒刑或最輕本刑
    為三年以上有期徒刑以外之罪，亦非屬臺灣高等法院管轄第
    一審之案件，其於準備程序中就被訴事實為有罪之陳述，經
    本院告知簡式審判程序之旨，並聽取當事人意見後，經本院
    合議庭依刑事訴訟法第273 條之1 第1 項規定裁定由受命法
    官獨任進行簡式審判程序，合先敘明。
二、訊據被告甲○○對於上揭時、地，其施用第一級毒品海洛因
    之事實坦承不諱，又經將被告於於96年9 月27日下午2 時30
    分許為警查獲後所採集之尿液送驗結果，亦呈鴉片類陽性反
    應，有台灣檢驗科技股份有限公司於96年10月15日出具之濫
    用藥物尿液檢驗報告、桃園縣政府警察局八德分局被採尿人
    尿液暨毒品真實姓名與編號對照表各1 紙附卷可稽，此外，
    復有被告所有之第一級毒品海洛因1 包（毛重0 ．22公克、
    驗餘毛重0 ．20公克），及其所有供（但非專供）其施用第
    一級毒品所用之注射針筒1 支扣案為證，而扣案之白色粉末
    1 包送請台灣檢驗科技股份有限公司鑑定，送驗白色粉末檢
    出海洛因陽性反應，有該公司於96年10月12日出具之濫用藥
    物檢驗報告1 紙附卷足參。是認被告上開任意性自白，核與
    事實相符，堪以採取。綜上，本件事證明確，被告上揭犯行
    足可認定，應依法論科。
三、核被告甲○○所為，係犯毒品危害防制條例第10條第1 項之
    施用第一級毒品罪。被告非法持有第一級毒品海洛因，進而
    施用，其持有之低度行為應被施用之高度行為所吸收，不另
    論其非法持有第一級毒品之罪。查被告前有如事實欄所載之
    犯罪科刑執行情形，有刑案資料查註紀錄表、臺灣高等法院
    被告前案紀錄表各1 份在卷可參，被告於前案執行完畢後5
    年內故意再犯本件有期徒刑以上之施用第一級毒品罪，為累
    犯，應依刑法第47條第1 項之規定加重其刑。再查，被告前
    因施用毒品案件，經本院於92年4 月17日以92 年 度毒聲字
    第1193號裁定送觀察、勒戒後，因認有繼續施用毒品之傾向
    ，經本院於92年5 月15日以92年度毒聲字第1493 號 裁定令
    入戒治處所施以強制戒治，嗣經臺灣桃園地方法院檢察署檢
    察官聲請經本院於92年10月7 日，以92年度毒聲字第3075號
    裁定停止戒治，所餘戒治期間付保護管束，並於92年10月28
    日出所，再經本院於93年4 月27日，以93年度毒聲字第478
    號裁定撤銷停止戒治令入戒治處所施以強制戒治，於94年3
    月7 日經戒治期滿執行完畢，有上開被告前案紀錄表及刑案
    資料查註紀錄表附卷為憑，其於前次強制戒治執行完畢釋放
    後，5 年內再犯毒品危害防制條例第10條第1 項之罪，是依
    同條例第23條第2 項之規定，應予依法追訴。爰審酌被告前
    經本院先後裁定送觀察、勒戒；強制戒治執行完畢後，仍不
    知悔改、警惕，猶繼續施用毒品，本不宜寬貸，及其素行，
    惟念及此乃自戕行為、被告犯後已坦承悔悟等一切情狀，量
    處如主文所示之刑。至公訴人雖就被告具體求處有期徒刑11
    月，惟經本院審酌被告本件犯罪情節，及前揭各情，認公訴
    人上開求刑尚嫌過重，而應處以主文所示之刑為妥適。又被
    告犯本罪之時點係於96年4 月24日以後，並無中華民國96年
    罪犯減刑條例之適用，附予敘明。
四、末查，上開扣案之第一級毒品海洛因1 包（毛重0 ．22公克
    、驗餘毛重0 ．20公克），係屬毒品，應依毒品危害防制條
    例第18條第1 項前段規定，不問屬於犯人與否，宣告沒收並
    銷燬之。扣案之注射針筒1 支，為被告所有供（但非專供）
    其施用第一級毒品所用之物，業據被告供明在卷，應依刑法
    第38條第1 項第2 款規定宣告沒收。
據上論斷，應依刑事訴訟法第452 條、第273 條之1 第1 項、第
299 條第1 項前段，毒品危害防制條例第10條第1 項、第18條第
1 項前段，刑法第11條、第47條第1 項、第38條第1 項第2 款，
判決如主文。
本案經檢察官鄭東峰到庭執行職務。
中    華    民    國    97    年    3     月    6     日
                        刑事第十二庭法  官  王美玲
以上正本證明與原本無異。
如不服本判決，應於判決送達後10日內向本院提出上訴狀（應附
繕本），其未敘述上訴理由者，應於上訴期間屆滿後20日內補提
理由書狀於本院，上訴於臺灣高等法院。
                                    書記官  何伊羚
中    華    民    國    97    年    3     月    6     日
附錄本案論罪科刑法條：
毒品危害防制條例第10條：
施用第一級毒品者，處六月以上五年以下有期徒刑。
施用第二級毒品者，處三年以下有期徒刑。


司法院資訊處製作；財團法人民間司法改革基金會備份。
